臺灣士林地方法院交通事件裁定　　　　　　　　　　九十一年度交聲字第六二號
　　原處分機關　交通部公路總局台北區監理所基隆監理站
　　異　議　人
　　即受處分人　甲○○
右列受處分人因違反道路交通管理處罰條例案件，對於交通部公路總局台北區監理所
基隆監理站九十一年二月十六日所為之處分（原處分案號：基監字第裁四二－ＡＢＷ
六八二一二五號)，聲明異議，本院裁定如左：
    主  文
異議駁回。
    理  由
一、異議意旨略以：裁決機關以異議人甲○○於九十一年二月十六日下午四時二十分
    許，未依規定繫安全帶即駕駛三Ａ─八八八號自小客車，認異議人違反道路交通
    管理處罰條例第三十一條第一項之規定，而裁處異議人罰鍰新台幣一千五百元。
    然異議人當時駕車時有繫安全帶，無裁決書所稱之違規情事，裁決機關不查，僅
    憑警員說詞即予裁決，實有不法，為此聲明異議云云。
二、按汽車行駛於道路上，其汽車駕駛人或前座乘客未繫安全帶者，處駕駛人新台幣
    一千五百元罰鍰，此違反道路交通管理處罰條例第三十一條第一項定有明文。又
    所謂繫安全帶，應指依安全帶之正確使用方式繫妥，否則即不能謂有繫安全帶。
三、查據證人即上開違規情事之舉發警員乙○○於本院結證，先稱：「我當時是機車
    巡邏，攔舉是在成功路二段，接近成功路與民權路口，有一個圓環處，我攔停處
    是右轉槽化道，我騎著車看到異議人駕駛計程車，異議人的計程車就在我的機車
    旁，從我發現異議人沒有繫安全帶到攔停約有十至二十公尺，然後我示意他停車
    」等語。經異議人當庭表示當天證人不是騎車，他是站著的，異議人碰到紅燈時
    ，警察來敲伊車窗，伊正在調整安全帶，走中間車道等情。本院再詢問證人乙○
    ○，其改稱不太記得舉發情形，但是確定異議人有違規，伊才開罰單等語（見本
    院九十一年八月一日訊問筆錄）。雖異議人辯稱：渠有繫安全帶，可能因為客人
    下車，渠整理後座，就在紅燈前將安全帶放在腋下，轉頭整理車子，紅燈轉為綠
    燈，渠就開動左轉，安全帶還在腋下，又碰到紅燈，渠就把安全帶鬆開重新按下
    ，這時安全帶放在肩膀上，警察在渠剛左轉的路口右側，渠有看到警察，紅燈處
    警察就走過來，我安全帶一直繫著等語。惟就其所辯，於紅燈轉為綠燈時，其開
    動汽車左轉，並未依安全帶正確之使用方式，而係放在腋下，此足認異議人未依
    其汽車所配備之肩部安全帶正確之繫帶方式繫妥，自不能認係有繫安全帶，是其
    確有未繫安全帶而駕駛之違規情事無訛。是而原處分機關為前開裁處，核無不當
    ，異議人聲明異議為無理由，應予駁回。
四、依道路交通案件處理辦法第十九條，裁定如主文。
中      華      民      國      九十一      年      十一    月  二十六  日
                                  臺灣士林地方法院交通法庭
                                          法  官  趙  文  卿
右正本證明與原本無異。
如不服本裁定應於送達後五日內向本院提出抗告狀。
                                          書記官  陳  淑  蘭
中      華      民      國      九十一      年      十二    月    二    日
